臺灣彰化地方法院刑事判決　　　　　　 100年度訴字第1295號
公　訴　人　臺灣彰化地方法院檢察署檢察官
被　　　告　余明峰
上列被告因違反毒品危害防制條例案件，經檢察官提起公訴（10
0年度毒偵字第1712號），本院依簡式審判程序判決如下：
    主  文
余明峰施用第一級毒品，累犯，處有期徒刑拾月。
    犯罪事實
一、余明峰前於民國93年間，因施用毒品案件，經本院裁定送觀
    察、勒戒後，認無繼續施用毒品之傾向，於93年7 月28日執
    行完畢釋放，並由臺灣彰化地方法院檢察署檢察官以93年度
    毒偵字第2016、2491號為不起訴處分確定。復於94年間，因
    施用第一級毒品案件，經本院以94年度訴字第329 號判處有
    期徒刑10月，嗣後因累犯經本院以95年度聲字第209 號更定
    其刑為有期徒刑1 年確定（第1 案）；同年間，又因施用第
    二級毒品案件，經本院以94年度彰簡字第466 號，判處有期
    徒刑4 月，上訴後，經本院合議庭以94年度簡上字第110 號
    判決上訴駁回而確定（第2 案）。前開1 、2 案再經本院以
    95年度聲字第783 號裁定應執行有期徒刑1 年3 月確定；再
    於同年間，因竊盜案件，經本院以94年度易字第1293號判處
    拘役50日確定（第3 案）；另因詐欺案件，經本院以94年度
    易字第1447號判處拘役50日確定（第4 案），前開3 、4 案
    嗣經本院以95年度聲字第493 號裁定應執行拘役90日確定，
    並與前開已確定之應執行有期徒刑1 年3 月接續執行後，於
    96年3 月19日徒刑執行完畢出監。其後又於96年間，因竊盜
    案件，經本院以96年度易字第1014號判處有期徒刑8 月確定
    （第5 案）；又因竊盜案件，經本院以97年度彰簡字第18
    號判處有期徒刑4 月確定（第6 案）；另因施用第一級毒品
    案件，經本院以97年度訴字第116 號判處有期徒刑8 月確定
    （第7 案）；再因竊盜案件，經本院以96年度易字第1929號
    判處有期徒刑9 月確定（第8 案）；復於97年間因竊盜案件
    ，經本院以97年度易字第419 號判處有期徒刑各5 月（4 罪
    ），應執行有期徒刑1 年確定（第9 案）；同年間另因施用
    第二級毒品案件，經本院以97年度訴字第1586號判處有期徒
    刑8 月確定（第10案），上揭6 、7 、8 、9 、10案嗣經本
    院以97年度聲字第2039號裁定應執行有期徒刑3 年確定，經
    與第5 案接續執行後，於100 年1 月14日縮短刑期假釋出監
    付保護管束，並於100 年6 月4 日假釋期滿未經撤銷而視為
    執行完畢。
二、詎余明峰仍未思悔改，復基於施用第一級毒品之犯意，於10
    0年7月3日晚上9時許，在彰化縣彰化市某友人住處內，以將
    海洛因摻水稀釋後置於針筒再注射至體內之方式（起訴書誤
    載為以將海洛因摻入香菸之方式），施用第一級毒品海洛因
    1 次。嗣於100 年7 月7 日上午10時40分許，余明峰騎乘機
    車行經彰化縣彰化市○○路51號前，因行跡可疑，經執行巡
    邏勤務員警攔停盤查，核對身分後發現被告係毒品列管應定
    期採尿之人口，近期均未依規定接受採尿檢驗，警員懷疑其
    仍在施用毒品而詢問之，余明峰自信已經過數日可能檢驗不
    出來，而未予明確承認，但仍同意隨警回派出所接受採尿檢
    驗，嗣尿液檢驗結果呈現嗎啡陽性反應，始查悉上情。
三、案經彰化縣警察局彰化分局報請臺灣彰化地方法院檢察署檢
    察官偵查起訴。
    理  由
一、本件被告余明峰所犯係死刑、無期徒刑、最輕本刑為3 年以
    上有期徒刑以外之罪，其於準備程序就前揭被訴事實為有罪
    之陳述，經受命法官告知簡式審判程序之旨，並聽取其與公
    訴人之意見後，本院認無不得或不宜改依簡式審判程序進行
    之處，爰依刑事訴訟法第273 條之1 第1 項、第284 條之1
    ，裁定本案由受命法官獨任進行簡式審判程序，合先敘明。
二、上開犯罪事實，有下列證據可資證明：
    (一)彰化縣警察局彰化分局委託檢驗尿液代號與真實姓名對照
      認證單。
    (二)詮昕科技股份有限公司濫用藥物尿液檢驗報告。
    (三)去氧核醣酸條例以外案件接受尿液採樣同意書。
    (四)臺灣高等法院被告前案紀錄表，及偵卷所附刑案資料查註
      紀錄表。
    (五)證人洪源煙警員於本院審理時之證述。
    (六)被告於本院審理時之自白。
三、論罪科刑：
    (一)按毒品危害防制條例於92年7 月9 日修正公布，自93年1
      月9日 施行，其中第20條、第23條將施用毒品之刑事處遇
      程序，區分為「初犯」及「5 年內再犯」、「5 年後再犯
      」。依其立法理由之說明：「初犯」，經觀察、勒戒或強
      制戒治後，應為不起訴處分或不付審理之裁定；經觀察、
      勒戒或強制戒治執行完畢釋放後，「5 年內再犯」者，因
      其再犯率甚高，原實施之觀察、勒戒及強制戒治既已無法
      收其實效，爰依法追訴或裁定交付審理。至於經觀察、勒
      戒或強制戒治執行完畢釋放後，「5 年後再犯」者，前所
      實施之觀察、勒戒或強制戒治已足以遮斷其施用毒品之毒
      癮，為期自新及協助其斷除毒癮，仍適用「初犯」規定，
      先經觀察、勒戒或強制戒治之程序。從而依修正後之規定
      ，僅限於「初犯」及「5 年後再犯」二種情形，始應先經
      觀察、勒戒或強制戒治程序。倘被告於5 年內已再犯，經
      依法追訴處罰，縱其第3 次（或第3 次以上）再度施用毒
      品之時間，在初犯經觀察、勒戒或強制戒治執行完畢釋放
      5 年以後，已不合於「5 年後再犯」之規定，且因已於「
      5 年內再犯」，顯見其再犯率甚高，原實施觀察、勒戒或
      強制戒治，已無法收其實效，即應依該條例第10條處罰（
      最高法院95年第7 次刑事庭會議決議參照）。查本件被告
      前因施用毒品案件，經送觀察勒戒執行完畢釋放後5 年內
      ，仍因施用毒品犯行而遭訴追、判刑，是本件被告並不合
      於「5 年後再犯」之規定，揆諸上開說明，被告所為已符
      合毒品危害防制條第23條第2 項之所定之追訴要件，並無
      「初犯」規定之適用，自毋須再重新施予觀察、勒戒之處
      遇程序，而應直接訴追處罰。
    (二)核被告所為，係犯毒品危害防制條例第10條第1項之施用
      第一級毒品罪。被告於施用前持有第一級毒品之低度行為
      ，應為施用之高度行為所吸收，不另論罪。
    (三)犯罪事實欄所載被告之前案紀錄，有臺灣高等法院被告前
      案紀錄表，及偵卷所附刑案資料查註紀錄表在卷可參。其
      於前案受有期徒刑宣告之案件執行完畢後5 年內，故意再
      犯本件有期徒刑以上之罪，為累犯，應依刑法第47條第1
      項之規定，加重其刑。
    (四)爰審酌被告前有施用毒品、竊盜、詐欺等前科，素行不佳
      ，復曾執行觀察勒戒之處分，及多次因施用毒品案件入獄
      服刑，猶未能戒除毒癮，竟在保護管束期滿後才短短1 個
      月內，而再為本件施用毒品之犯行，顯乏禁絕毒害之決心
      ，惟其於本院審理時尚能坦認犯行，尚有悔悟之心，暨審
      酌被告之智識程度、素行紀錄等一切情狀，量處如主文所
      示之刑，以資儆懲。
四、如不服本判決應於收受判決後10日內向本院提出上訴書狀，
    並應敘述具體理由。其未敘述上訴理由者，應於上訴期間屆
    滿後20日內向本院補提理由書（須附繕本），切勿逕送上級
    法院。
據上論斷，應依刑事訴訟法第273條之1第1項、第299條第1項前
段、第310條之2、第454條第1項，毒品危害防制條例第10條第1
項，刑法11條前段、第47條第1項，判決如主文。
本案經檢察官賴志盛到庭執行職務。
中    華    民    國   100    年    12    月    30    日
                  刑事第七庭      法  官  黃玉齡
以上正本證明與原本無異。
如不服本判決，應於收受判決後10日內向本院提出上訴書狀，並
應敘述具體理由；其未敘述上訴理由者，應於上訴期間屆滿後20
日內向本院補提理由書（均須按他造當事人之人數附繕本「切勿
逕送上級法院」）。
中    華    民    國   100    年    12    月    30    日
                                  書記官  黃鏽金
附錄論罪科刑法條：
毒品危害防制條例第10條
施用第一級毒品者，處6月以上5年以下有期徒刑。
施用第二級毒品者，處3年以下有期徒刑。